Minutes et répertoires du notaire François CHAUVIN, 21 août 1598 - 25 avril 1625 (étude XXIX)
Archives nationales
- Minutes de François CHAUVIN, 21 août 1598 - 25 avril 1625; MC/ET/XXIX/151 - MC/ET/XXIX/174
  - Minutes. 1604, MC/ET/XXIX/156; registre
    - Transport par Marc Germain, marchand bourgeois de Paris, et Mathurine Vaultier, sa femme, à Guillaume Janot, notaire au Châtelet, demeurant rue de la Calandre, paroisse Saint-Germain-le-Vieil, d'une rente à bail d'héritages., 22 juillet 1604; MC/ET/XXIX/156
      cession; Calandre (rue de la); Germain, Marc; Janot, Guillaume; Vaultier, Mathurine; commerçant; notaire
    - Transport par Jean Froger, chanoine de la Sainte Chapelle du palais, à Philippe Cothereau, notaire au Châtelet, demeurant rue de la Calendre, de 8 l. 11 s. 8 d. de rente qui lui avait été vendue par les héritiers de feu Mahiet Blanchon, maître maçon à Paris., 23 juillet 1604; MC/ET/XXIX/156
      cession; Calandre (rue de la); Blanchon, Mahiet; Cothereau, Philippe; Froger, Jean; chanoine; maçon; notaire
    - GUIBERT (Pierre) Conseiller au siège présidial de La Rochelle, y demeurant, à présent prisonnier à la Conciergerie. § Quittance de Pierre GUIBERT à Jacques AUGER, charpentier à La Rochelle et ci-devant son serviteur, de la remise qu'il lui a faite de ses habits., 30 juillet 1604; MC/ET/XXIX/156
      quittance; Guibert, Pierre
    - GOURNAY-sur-MARNE § Consentement par Guillaume LEVESQUE et Roch DUVAL, maîtres savetiers à Paris, à ce que Jean ROZAY, geôlier des prisons de GOURNAY-sur-MARNE fassent reconstruire une petite maison touchant à la sienne à GOURNAY-sur-MARNE, 31 juillet 1604; MC/ET/XXIX/156
    - Sommation, au nom de l'évêque de Paris, à maître Regnault Lusson, notaire au Châtelet, d'avoir à déclarer la procuration passée par les députés du clergé du diocèse de Paris le 27 juillet dernier., 5 août 1604; MC/ET/XXIX/156
      Gondi, Henri de (1572-1622); Lusson, Regnault; notaire; évêque
    - JOYEUSE (François, cardinal de) Archevêque de Toulouse, abbé commendataire de la Sainte-Trinité de Fécamp et seigneur de Fontaine-le-Bourg à cause de sadite abbaye. § Deux procurations de François, cardinal de JOYEUSE pour son abbaye et sa terre., 23 août 1604; MC/ET/XXIX/156
      procuration; Joyeuse, François, cardinal de
    - GUILLEMOT (Mathieu) marchand libraire à l'enseigne de la Croix d'or, rue des Noyers. § Bail par Hiérosme MARCHANT, avocat en Parlement, pour 5 ans, à Mathieu GUILLEMOT de la maison où il demeure, moyennant 220 £ par an., 10 septembre 1604; MC/ET/XXIX/156
      bail; Guillemot, Mathieu
    - MERCIER au PALAIS (Apprentissage) § Mise en apprentissage par Guigues BONNARD, marchand à Grenoble, à présent logé à Paris rue Saint-Denis, maison de la Sellette, ayant charge de Vincent CATILLON, fils de Enemond CATILLON, marchand drapier à Grenoble et d'Anne HUSTACHE, de celui-ci, pour trois ans, chez Fernand LE BAILLEUL, marchand Apprentissage MERCIER au PALAIS [à Paris], moyennant 180 £, 18 septembre 1604; MC/ET/XXIX/156
    - MACONNERIE (marché de) § Devis et. .. par Jean FIEVÉ, maître maçon [rue Saint-Victor], à Jean HOUZE, marchand libraire, pour une maison rue Gervais-Laurent., 22 septembre 1604; MC/ET/XXIX/156
      devis; marché; Fievé, Jean; Houze, Jean; maçon
    - HOUZÉ (Jean) marchand libraire rue de la Pelleterie § Devis et marché de maçonnerie par Jean FIEVE, maître maçon rue Saint-Victor, à Jean HOUZÉ pour une maison rue Gervais Laurent., 22 septembre 1604; MC/ET/XXIX/156
      devis; marché; Houzé, Jean
    - MACONNERIE (marché de) § Devis et. .. par Noël LE BAS, maître maçon à Ris, à François CHOISNYN, chanoine de l'église de Paris et prieur du prieuré N.D. des Champs, pour le moulin de Juvisy dépendant de la terre et seigneurie de Juvisy, moyennant 270 l., 29 septembre 1604; MC/ET/XXIX/156
      devis; Le Bas, Noël; Choisnyn, François; maçon
    - MONTBRISON en Forez § Procuration de Louis PETIT, contrôleur ordinaire des guerres en la ville de MONTBRISON en Forez, actuellement prisonnier à la Conciergerie, à Pierre PETIT, grenetier et contrôleur pour le roi du grenier et magasin à sel de MONTBRISON en Forez, 10 octobre 1604; MC/ET/XXIX/156
    - Transport de rentes par plusieurs laboureurs de Saint-Ouen (Seine-Saint-Denis), Pantin (Seine-Saint-Denis), Montreuil (Seine-Saint-Denis), à Nicolas Lenoir, notaire au Châtelet., 12 octobre 1604; MC/ET/XXIX/156
      cession; Montreuil (Seine-Saint-Denis); Pantin (Seine-Saint-Denis); Saint-Ouen (Seine-Saint-Denis); Lenoir, Nicolas; agriculteur; notaire
    - Vente par Louis Josse, marchand tanneur à Saint-Denis (Seine-Saint-Denis), se portant fort de Jeanne Lenoir, sa femme, d'une rente de Jacques Lenoir à Nicolas Lenoir, notaire au Châtelet., 13 octobre 1604; MC/ET/XXIX/156
      acte de vente; Saint-Denis (Seine-Saint-Denis); Josse, Louis; Lenoir, Jacques; Lenoir, Jeanne; Lenoir, Nicolas; notaire; tanneur
    - POUDRES et SALPÊTRES § Engagement par Antoine QUIEU, commissaire général des POUDRES et SALPÊTRES en Languedoc, demeurant ordinairement à Montpellier, à présent à Paris, de Jean GIRAUD, habitant de la ville du Puy, à travailler à la manufacture des POUDRES et SALPÊTRES de Languedoc, suivant l'ordonnance de Maximilien de BETHUNE, grand maître et capitaine général de l'Artillerie de France., 17 octobre 1604; MC/ET/XXIX/156
    - Accords entre Jean Lesperon, maître peintre, demeurant rue de la Juiverie, et Raphaël de Lyvernet, maître cordonnier à Paris actuellement emprisonné au Grand Châtelet, représenté par Marie Cousinet, sa femme, au sujet de leur obligation de 225 livres envers ledit Jean Lesperon, du 6 septembre 1603 chez le même notaire., 30 octobre 1604; MC/ET/XXIX/156
      accord; Châtelet (grand); Juiverie (rue de la); Cousinet, Marie; Lesperon, Jean; Lyvernet, Raphaël de; cordonnier; peintre
    - ANGLART (Robert) [maître] maçon demeurant au Port l'Evêque en la Cité, et Mathurine TOUTIN, sa femme. § Quittance de. .., de 226 £ 10 s. provenant de la vente des biens saisis sur Jean BEAUREPERE, maître pâtissier et Contre-lettre. (2 actes), 3 novembre 1604; MC/ET/XXIX/156
      acte de vente; quittance; Anglart, Robert
    - FORT L'ÉVÊQUE prisons du § Assignation au nom de l'Evêque de Paris, à Guillaume BOUZONNET, bourgeois de Paris, ci-devant geôlier des. .., d'avoir à exécuter les réparations aux. .., auxquelles il était tenu par son bail., 5 novembre 1604; MC/ET/XXIX/156
      bail; Bouzonnet, Guillaume
    - Titre nouvel envers Jean Lesperon, maître peintre à Paris, à cause d'Isabelle Bourdin, sa femme., 12 novembre 1604; MC/ET/XXIX/156
    - RUELLE (Jean) marchand libraire à Paris § Testament de Geneviève BOISSEL, veuve de Jean RUELLE, demeurant à l'Image Saint-Nicolas rue Saint-Jacques paroisse Saint-Benoît., 16 novembre 1604; MC/ET/XXIX/156
      testament; Ruelle, Jean
    - DOVILLIERS (Louis) maître graveur au Palais à Paris, y demeurant dans l'enclos, paroisse Saint-Barthélemy § Transport par... à Marie COLLART, veuve de Jean de FLENON, marchand poupetier à Paris, pour demeurer quitte d'une obligation. [rue Saint-Victor]; Désistement d'une instance entre René DU PLESSET, maître taillandier, et...., 19 novembre 1604 - 13 décembre 1604; MC/ET/XXIX/156
      obligation; Dovilliers, Louis
    - TESTU (Léon) maître d'école demeurant rue Zacharie, paroisse Saint-Séverin. § Mariage de Fiacre TESTU, [compagnon ]pâtissier à Paris, fils de Léon TESTU en sa présence., 22 novembre 1604; MC/ET/XXIX/156
      contrat de mariage; Testu, Léon
    - BANQUIERS bourgeois de Paris § Mariage de Jeanne RENARD, au service de Laurent VANNELLY BANQUIERS bourgeois de Paris et de Laura BERTI, sa femme, en leur présence et en celles de Catherine BALBANI, Jacques MICHAELI (signe MIQUEL) gentilhomme Luquois., 22 novembre 1604; MC/ET/XXIX/156
      contrat de mariage; Vannelly (Laurent)
    - TRAPPES § Devis et marché de maçonnerie et couverture par Mathurin BANNE et Gervais BICHOT, maçons couvreurs de maisons à. .., à Adam BOUCHER, écuyer demeurant à Vanves, pour son 'fief de Montmon' à. .., moyennant 55 écus sol., 4 décembre 1604; MC/ET/XXIX/156
      devis; marché; Banne, Mathurin; Bichot, Gervais; Boucher, Adam
    - DU PEYRAT (Guillaume) Conseiller aumônier ordinaire du Roi, Trésorier de la Ste Chapelle du Bois de Vincennes, y demeurant, à présent logé à Paris au collège Saint-Michel, rue de Bièvre § Transport de rente par Guillaume DU PEYRAT à Guillaume LAMOUREUX, receveur du collège des Lombards., 9 décembre 1604; MC/ET/XXIX/156
      transport de droits; Du Peyrat, Guillaume
    - SAINT-MARCEL (faubourg) § Bail au nom de l'Evêché de Paris, pour 9 ans, à François de LESPINE, marchand carrier au faubourg SAINT-MARCEL, de terres en plusieurs pièces sises au lieu dit les Cerisaies au terroir du faubourg SAINT-MARCEL appartenant à la Commanderie de Saint-Jacques du Haut Pas., 21 décembre 1604; MC/ET/XXIX/156
      bail; Saint-Marcel, faubourg
  - Minutes. 1605, MC/ET/XXIX/157; registre
    - VERTHAMON (François de) Conseiller du Roi en sa cour de Parlement, demeurant quai et paroisse Saint-Landry à la Cité. § Plusieurs actes par François de VERTHAMON, 1605; MC/ET/XXIX/157
      Verthamon, François de
    - HUYSSEAU (Jean d') bourgeois de Paris § Plusieurs actes par Jean d'HUYSSEAU, 1605; MC/ET/XXIX/157
      Huysseau, Jean d'
    - ANGLART (Robert) Maçon à Paris demeurant au port l'évêque, joignant l'église Notre Dame, et Mathrine TOUTIN, sa femme § Constitution de rente par. .., à Balthasard RAGOT, prêtre chapelain de l'église de Paris., 5 janvier 1605; MC/ET/XXIX/157
      constitution de rente; Anglart, Robert; Toutain, Mathurine
    - Contrat de mariage entre Jean Coeffier, clerc commis au greffe civil du Châtelet, et Marie Egrot, en présence de Claude Jourdan, notaire au Châtelet, et Jeanne Egrot, sa femme, beau-frère et sœur de la future épouse., 6 janvier 1605; MC/ET/XXIX/157
      contrat de mariage; Coeffier, Jean; Egrot, Jeanne; Egrot, Marie; Jourdan, Claude; notaire
    - LUSSON (Guillaume) conseiller et médecin ordinaire du Roi, demeurant rue des Marmousets en la Cité § Procuration en blanc de Guillaume LUSSON, 7 janvier 1605; MC/ET/XXIX/157
      procuration; Lusson, Guillaume
    - MOLÉ (Edouard) Conseiller du Roi en la cour de Parlement § Consentement par François de VERTHAMON, conseiller du Roi, à ce que Louis LE BEAUCLERC, et Edouard MOLÉ, lui continuent une rente de 100 écus, à raison du denier 16., 27 janvier 1605; MC/ET/XXIX/157
      Molé, Edouard
    - SAINT-JACQUES-du-HAUT-PAS (commanderie) § Déclaration d'Yves HEDIN, menuisier demeurant à Puissotte près du bois de Vincennes, comme quoi ayant acheté une partie de maison sise au faubourg Saint-Jacques, près de l'église, tenant d'une part sur la cour de l'abbaye Saint-Jacques du Haut Pas, il est charge d'une rente envers Mgr Henry de GONDY, évêque de Paris, à cause de sa commanderie SAINT-JACQUES-du-HAUT-PAS; c'est à la charge de cette rente que la maison avait été baillée par Pierre de GONDY, évêque de Paris et commandeur de la commanderie SAINT-JACQUES-du-HAUT-PAS, 13 février 1605; MC/ET/XXIX/157
      déclaration; Saint-Jacques-du-Haut-Pas, commanderie
    - CLÈVES (Catherine de) duchesse de GUISE, Comtesse d'EU, pair de France, étant à présent à Paris, logée en l'hôtel d'Aumale § Deux procurations en blanc de Catherine de CLÈVES pour sa terre et baronnie de Montcornet en Ardennes., 23 février 1605; MC/ET/XXIX/157
      procuration; Guise, Catherine de Clèves (1548-1633, duchesse de)
    - Bail par Claude Franquelin, veuve de feu François Croiset, notaire au Châtelet, demeurant rue de la Vieille-Draperie, de la ferme de Linas., 25 février 1605; MC/ET/XXIX/157
      bail; Vieille-Draperie (rue de la); Croiset, François (15..-1602); Franquelin, Claude; notaire
    - MOULIN à VENT sur le boulevard ou rempart près de la porte Saint-Martin § Bail, par Nicolas LE NOIR, notaire au Châtelet [demeurant rue des Marmousets, paroisse de la Madeleine], pour six ans, à Hubert FOURNIER, meunier, et Marie RABUTEAU, sa femme, du. .., lui appartenant, moyennant 120 l par an, la mouture du blé nécessaire à la maison du bailleur et la charge de faire drépir les 4 piliers du. .. qui sont maçonnés de plâtre. Si les Marchands et échevins de Paris commandaient que le. .. doive être ôté hors du rempart, le bail serait annulé., 17 mars 1605; MC/ET/XXIX/157
      bail; Le Noir, Nicolas; Fournier, Hubert; Rabuteau, Marie
    - MONVOYSIN (Ambroise) maître écrivain juré à Paris demeurant rue Neuve-Notre Dame § Bail par Ambroise MONVOYSIN à Jean MARGUILLIER, maître vinaigrie d'une boutique en ladite rue Neuve Notre-Dame., 17 mars 1605; MC/ET/XXIX/157
      bail; Monvoysin, Ambroise
    - FOREZ § Promesse par Françoise CURTIL le jeune, marchand à Saint-Julien-la-Vêtre en FOREZ, de payer à Gilbert HEBRAIS, châtelain de Saint-Germain-Laval en FOREZ, 127 £ à cause d'un procès pendant à la cour des aides de Paris, contre les consuls et habitants de Saint-Julien-la-Vêtre., 17 mars 1605; MC/ET/XXIX/157
    - TOILIÈRE - LINGÈRE (maîtresse) CONTESSE (Perrette) femme de Jean BAYET, bourgeois de Paris, Petit Pont, paroisse Ste Geneviève des Ardents § Apprentissage chez Perrette CONTESSE, 24 mars 1605; MC/ET/XXIX/157
      contrat d'apprentissage; Contesse, Perrette
    - TOILIÈRE-LINGÈRE (apprentissage) § Mise en service par François MYRON, chevalier, seigneur du Tremblay, de Brigide BRIZON, chez Perrette CONTESSE maîtresse apprentissage TOILIÈRE-LINGÈRE qui lui apprendra son métier, le tout sans lui donner aucun salaire., 24 mars 1605; MC/ET/XXIX/157
    - Bail à rente par Claude Jourdan, notaire au Châtelet, comme tuteur de Claude Jourdan, fils mineur de lui et de défunte Jacqueline Furet, sa femme, à Jacques Vrigné, marchand à Sainte-Suzanne au Maine, et ratification., 29 mars 1605; MC/ET/XXIX/157
      bail; ratification; Sainte-Suzanne (Mayenne); Furet, Jacqueline; Jourdan, Claude (fils); Jourdan, Claude (père); Vrigné, Jacques; commerçant; notaire
    - ANGLART (Robert) maître maçon et Mathurine TOTAIN, sa femme § Quittance de rachat par Balthasard RAGOT, prêtre, chapelain de Notre-Dame de Paris, à. .., 14 avril 1605; MC/ET/XXIX/157
      quittance; Anglart, Robert
    - MACONNERIE (marché de) § Marché par Balthazar BELIARD, maçon [rue du Bourg l'Abbé], à Jean MANGÉ maître doreur, damasquineur et canonnier ordinaire du Roi, bourgeois de Paris, pour une maison lui appartenant rue Bourg l'abbé, enseigne du Tranchoir d'or, moyennant 105 sols par toise d'ouvrages (A la suite: 1605, 25 mai et 9 juillet, quittances)., 15 avril 1605; MC/ET/XXIX/157
      quittance; marché; Belliard, Balthazar; Mangé, Jean; maçon
    - CHARPENTIER à Polisot en Borgogne PROST (Claudin) et Lybère DUNEPART, sa femme § Vente de droits successifs à. .., 18 avril 1605; MC/ET/XXIX/157
      acte de vente; Prost, Claudin
    - PROST (Claudin) Charpentier à Polisot en Bourgogne § Renonciation par Pierre DUNEPART, maître tailleur d'habits rue de la Juiverie, au profit de .., ayant charge de Lybère DUNEPART sa femme, de ses droits successifs en des héritages à Longpré en Champagne., 18 avril 1605; MC/ET/XXIX/157
      Prost, Claudin
    - TALON (famille) § Vente par Omer TALON, avocat en Parlement, conseiller et maître des requêtes ordinaire de la Reine Marguerite, Nicolas TALON, procureur en Parlement, Jean TALON, receveur et payeur de la cour des Aides, Marie TALON, femme de Simon TUBEUF, avocat en ladite cour, Suzanne TALON, femme de Guillaume PUCELLE, procureur en ladite cour, à Girard CAILLET le jeune et Louise TALON, sa femme, demeurant à Châlons, de rentes leur appartenant comme héritiers de défunts Arthus TALON, receveur des décîmes à Châlons, leur oncle. Et vente par les mêmes aux mêmes d'une maison à Châlons [(sur-Marne)rue des Prêtres, autrement dite la Haute-Rue Bas Saint-Pierre].; Quittance [1605, 16 novembre]., 20 avril 1605 - 16 novembre 1605; MC/ET/XXIX/157
      acte de vente; quittance; Talon, famille
    - IMPRIMEUR (Me) PILLON (Julien) clos et paroisse Saint-Etienne-du-Mont § Apprentissage chez Julien PILLON, 25 avril 1605; MC/ET/XXIX/157
      contrat d'apprentissage; Pillon, Julien
    - LAPIDAIRE (marchand) GUILLOUT (Pierre) maison des boutiques des poissonniers § Mariage en présence de..., 25 avril 1605; MC/ET/XXIX/157
      contrat de mariage; Guillout, Pierre
    - ENLUMINEUR à Paris (Me) BIENVILLE (Pierre) et Catherine GIBOUIN, sa femme § Mariage en présence de. .., 25 avril 1605; MC/ET/XXIX/157
      contrat de mariage; Bienville, Pierre; Gibouin, Catherine
    - GAZIER (Jacques) menuisier demeurant chez Antoine LE PAUTRE, maître menuisier rue de Seine, paroisse Saint-Eustache § Mariage de. ..[demeurant au logis d' Antoine LE PAUTRE maître menuisier à Paris rue de Seine, paroisse Saint-Eustache] et de Marie GUILLOUT [en présence de BIENVILLE (Pierre) maître enlumineur à Paris, cousin maternel (de la future épouse ? ), à cause de Catherine GIBOUIN, sa femme],[en présence de GUILLOUT (Pierre) Marchand lapidaire demeurant en la maison des boutiques des poissonniers, son cousin paternel]., 25 avril 1605; MC/ET/XXIX/157
      contrat de mariage; Gazier, Jacques; Bienville, Pierre; Guillout, Pierre; Le Pautre, Antoine
    - PILLON (Julien) maître imprimeur demeurant au clos et paroisse Saint-Etienne-du-Mont en l'Université de Paris § Alloué de Pierre JAZIER, officier de l'artillerie de France [ majeur de 25 ans, pour 4 ans], avec Julien PILLON [moyennant 120 £], 25 avril 1605; MC/ET/XXIX/157
      Pillon, Julien
    - IMPRIMEUR (Me) (apprentissage) § Alloué de Pierre JAZIER, officier en l'artillerie de France, majeur de 25 ans, pour 4 ans, avec Julien PILLOU, maître Apprentissage IMPRIMEUR, moyennant 120 £., 25 avril 1605; MC/ET/XXIX/157
    - GUERIN (Claude) Juré du Roi en l'office de maçonnerie, bourgeois de Paris, demeurant rue des Canettes en la Cité, et Marie CHERON, sa femme § Bail par. .. et autres, de terres à Plailly, près de Senlis., 30 avril 1605; MC/ET/XXIX/157
      bail; Guerin, Claude; Cheron, Marie
    - HOUDRÉ (Jean) maître tourneur en bois demeurant au Marché neuf et Claude POTOTE, sa femme. § Bail par François de VERTHAMON, conseiller du Roi, à. .. d'une maison au Marché neuf., 9 mai 1605; MC/ET/XXIX/157
      bail; Houdré, Jean; Potote, Claude
    - MATHIS (Michel) prêtre, aumônier, conseiller du Roi, chanoine de l'Eglise de Paris, abbé de l'abbaye Saint-Gilles de Nîmes résidant au cloître de l'église de Paris § Procuration en blanc de Michel MATHIS pour régir le revenu temporel de son abbaye Saint-Gilles [de NIMES]., 21 mai 1605; MC/ET/XXIX/157
      procuration; Mathis, Michel
    - Quittance de rachat par Marie Fournier, veuve de feu Guillaume Herbin I, notaire au Châtelet, demeurant rue du Coq, paroisse Saint-Jean-en-Grève., 21 mai 1605; MC/ET/XXIX/157
      quittance; acte de vente; Coq (rue du); Fournier, Marie; Herbin, Guillaume I; notaire
    - AUMÔNIER (prêtre, conseiller et) du Roi MATHIS (Michel) abbé de l'abbaye Saint-Gilles de Nîmes, chanoine de l'église de Paris, y demeurant au cloître § Procuration de Michel MATHIS, 21 mai 1605; MC/ET/XXIX/157
      procuration; Mathis, Michel de; prêtre; prêtre; abbé; chanoine
    - NASSAU (Charlotte de) princesse d'ORANGE, veuve de Claude de LA TREMOÏLLE, 'dit de THOUARS', prince de TALMON, pair de France § Déclaration de Charlotte de NASSAU, 27 mai 1605; MC/ET/XXIX/157
      déclaration; Nassau, Charlotte de
    - SEGUIER (Antoine) Chevalier seigneur châtelain de Fourqueux et Villiers, conseiller du Roi en ses conseils d'Etat et Privé, Président en sa cour de Parlement, demeurant au cloître de l'église Notre-Dame de Paris § Vente par Antoine SEGUIER à François de VERTHAMON, de la maison vulgairement appelée la Grosse tête, sise au village d'Auteuil, rue du Buys, moyennant 9000 £.; Constitution de rente à Antoine SEGUIER (A la suite: 1619, 15 avril, mention du rachat par Jean MARTINEAU), 4 juin 1605 - 18 août 1605; MC/ET/XXIX/157
      constitution de rente; acte de vente; Seguier, Antoine
    - AUTEUIL Maison de la Grosse tête, rue du Buys § Vente par Antoine SEGUIER, chevalier, à François de VERTHAMON, conseiller du Roi au Parlement, de la AUTEUIL moyennant 9000 livres., 4 juin 1605; MC/ET/XXIX/157
    - ANGOULÊME (duchesse d') § Foi et hommage rendus à Diane de France, duchesse d'ANGOULÊME, pour sa baronnie, terre et seigneurie de Montmoreau en Angoumois., 5 juin 1605; MC/ET/XXIX/157
      déclaration féodale; Diane de France (1538-1619)
    - BELLENAVE en Bourbonnais § Compromis entre Charlotte de BELLENAVE, épouse de Blain LE LOUP, chevalier, demeurant à BELLENAVE, actuellement logée à Paris rue Saint-André des Arts, aux Trois Mores, et Louise de BELLENAVE, femme de René de MALAIN LE LOUP, demeurant à Digoin en Bourgogne, logée à Paris, rue des Marais à Saint-Germain-des-Prés., 8 juin 1605; MC/ET/XXIX/157
      accord
    - DIANE de FRANCE duchesse d'ANGOULEME, demeurant rue de la Couture Sainte Catherine, au val des écoliers, paroisse Saint-Paul § Foi et hommage à DIANE de FRANCE pour sa terre et baronnie, seigneurie de Montmoreau en Angoumois., 8 juin 1605; MC/ET/XXIX/157
    - ROCHECHOUART (famille de) § Accords entre Jean de ROCHECHOUART, chevalier de l'or- du Roi, héritier par bénéfice d'inventaire de défunt Louis de ROCHECHOUART, demeurant au château de Rochechouart en Poitou, et Mre René de ROCHECHOUART, chevalier de l'ordre du Roi, baron de Saint-Amant, aussi fils et héritier du défunt, et de Madeleine de BUVILLE, sa mère, demeurant au château de la Forêt en Poitou, agissant aussi pour Jean et Joachim de ROCHECHOUART, ses frère, d'une part, et Jean DHUISSEAU bourgeois de Paris, d'autre part, afin d'éviter un procès., 1er juillet 1605 - 12 juillet 1605; MC/ET/XXIX/157
      inventaire; accord; Rochechouart (famille de)
    - BRODERIE (marché de) § Marché par Abraham VIDAULT, maître brodeur chasublier [rue de la Juiverie ]à Paris, à Pierre LE SUEUR, maître apothicaire à Houdan et Jean BRANDIN, marchand mercier à Houdan, pour une bannière de damas blanc de deux lés de large et 1 aune 1/2 de haut, avec deux figures d'or fin et soie, moyennant 210 livres., 6 août 1605; MC/ET/XXIX/157
      marché; Vidault, Abraham; Le Sueur, Pierre; Brandin, Jean
    - IMPRIMEUR en TAILLE DOUCE LOGE (Jean de) rue Saint-Martin § Quittance à. .. (relié fin septembre), 31 août 1605; MC/ET/XXIX/157
      quittance; Loge, Jean de
    - LOGE (Jean de) Imprimeur en taille douce demeurant rue Saint-Martin, paroisse Saint-Nicolas-des-Champs § (relié fin septembre); Réparation par .. du tort causé à Anne GAMBAULT, à présent enceinte de son fait., 31 août 1605; MC/ET/XXIX/157
      Loge, Jean de
    - MOUFLART (René) maître menuisier rue Saint-Antoine, paroisse Saint-Paul § Constitution de rente par Pierre TARDIF, maître serrurier rue de la Savaterie et par... à cause de Madeleine TARDIF, sa femme. Indemnité par... audit TARDIF., 10 septembre 1605; MC/ET/XXIX/157
      constitution de rente; Mouflart, René
    - CABARETIERS privilégiés suivant la cour du nombre des vingt cinq (communauté des) § Nomination par les communauté des CABARETIERS privilégiés suivant la cour du nombre des vingt cinq de Simon MARTIN dit BOISSELIER, l'un des communauté des CABARETIERS privilégiés suivant la cour du nombre des vingt cinq, comme facteur de leur communauté., 13 septembre 1605; MC/ET/XXIX/157
    - Requête à Guillaume Nutrat, notaire au Châtelet, demeurant rue de la Vieille-Draperie, près du palais, comme ayant charge des minutes de défunt maître Roland Haité, aussi notaire au Châtelet., 24 septembre 1605; MC/ET/XXIX/157
      Vieille-Draperie (rue de la); Haité, Roland; Nutrat Guillaume; notaire
    - SAVYN (Jean) maître marbrier à Paris rue Chapon § Transport par. .. à Louis POULLAIN, maître rôtisseur, du legs à lui fait par Catherine LORME, femme dudit POULLAIN., 28 septembre 1605; MC/ET/XXIX/157
      Savyn, Jean
    - MARBRIER (Me) SAVIN Jean rue Chapon § Transport par. .., 28 septembre 1605; MC/ET/XXIX/157
      Savin, Jean